【裁判字號】    89,易,131
【裁判日期】    890629
【裁判案由】    竊盜
【裁判全文】
臺灣花蓮地方法院刑事判決                          八十九年度易字第一三一號
    公  訴  人  臺灣花蓮地方法院檢察署檢察官
    被      告  甲○○
右列被告因竊盜案件，經檢察官聲請以簡易判決處刑（八十九年度偵字第一二四號）
及請求併辦（八十九年度偵字第八七一號），本院認有刑事訴訟法第四百五十一條之
一第四項但書所定之情形，認應適用通常訴訟程序，判決如左：
    主  文
甲○○連續踰越安全設備竊盜，處有期徒刑柒月，緩刑貳年。
    事  實
一、甲○○意圖為自己不法之所有，基於概括之犯意，連續為下列竊盜行為：（一）
    、於民國（下同）八十八年十二月二十三日下午十八時許，前往花蓮市重慶市場
    內，徒手竊取乙○○所有置於市場攤販冰箱內已醃製之蜆肉一包，得手後供己裹
    腹食用。（二）、甲○○復於八十八年十二月二十四日晚間十九時許，在花蓮市
    重慶市場內，以攤商戊○○所有置於攤販旁之鐵絲一條為工具，持以伸入戊○○
    所有於重慶市場內所設攤販之鐵捲門內，勾取其內香腸十五條竊盜得逞，嗣後取
    往南濱公園燒烤食用。（三）、甲○○又於八十八年十二月二十六日下午十七時
    許，前往重慶市場內，以攤商丁○○所有置於攤販冰箱旁之鐵絲一條，持之開啟
    該冰箱之外掛鎖，並打開冰箱，竊取丁○○所有置於冰箱內之雞肉二塊，得手後
    供己裹腹食用。嗣經被害人報警循線查獲。
二、案經被害人丁○○訴請花蓮縣警察局花蓮分局報請台灣花蓮地方法院檢察署檢察
    官偵查起訴及請求併辦。
    理  由
一、右揭犯罪事實，業據被告甲○○迭於警訊、偵查及本院審理時坦承不諱，核與被
    害人乙○○、戊○○、丁○○所指訴之被害情節相符，且有現場照片四張、贓證
    物品認領保管收據一紙在卷可稽，本件事證明確，被告犯行洵堪認定，應予依法
    論科。
二、按「被告於夜間以手伸入其鄰居住宅前方之窗門，從窗內竊取衣服多件，其竊盜
    之手段，雖已越進窗門，使他人窗門安全之設備，失其防閑之效用，但其身體既
    未侵入住宅，自僅合於刑法第三百二十一條第一項第二款所定之加重情形，而非
    夜間侵入住宅竊盜。原判決論以同條項第一款之罪，尚有未洽」；又「豆腐店工
    人因店房與他人倉庫毗連，見隔牆有裂縫，遂用竹片伸入倉庫，使穀子流出，以
    麻袋盛之，碾成白米後交由店主共同食用。其用竹片伸入倉庫竊取財物，係與踰
    越牆垣竊盜發生同樣結果之行為，自已構成刑法第三百二十一條第一項第二款之
    罪」，分別為最高法院三十三年上字第一五０四號、四十二年台上字第三五九號
    判例著有明文。被告甲○○所犯上揭犯罪事實（一）、（三）部分之犯行，均係
    犯刑法第三百二十條第一項之竊盜罪；所犯上揭犯罪事實（二）部分之犯行，被
    告甲○○係持鐵線伸入被害人戊○○所有於重慶市場內所設攤販之鐵捲門（安全
    設備）內，勾取其內香腸十五條竊盜得逞，稽諸上揭所述，此部分之犯行，核係
    犯刑法第三百二十一條第一項第二款之踰越安全設備竊盜罪。被告甲○○所犯數
    竊盜行為，時間緊接，所犯罪名相同，顯係出於概括之犯意為之，為連續犯，爰
    依刑法第五十六條之規定以踰越安全設備竊盜罪一罪論，並加重其刑（最高法院
    六十七年六月十三、二十日第六暨第七次刑庭庭推總會決議參照）。另公訴人認
    被告甲○○就上揭犯罪事實（三）部分，係攜帶客觀上對於人體有危險性之瑞士
    刀一把竊盜，認被告此部分之犯行應該當於刑法第三百二十一條第一項第三款之
    加重竊盜罪嫌等語。就此事實為被告堅詞否認，辯稱：該把瑞士刀不是伊所攜帶
    ，也不是伊所有的，是攤商的瑞士刀等語。經查，訊據證人即本案承辦警員丙○○於本院審理時結證稱「（問：當天有無扣得一把瑞士刀？）答：我是該案承辦
    警員，瑞士刀是我在案發現場地上撿到的，我問被告是否他的？他說不是。瑞士
    刀並無扣案。瑞士刀並不是在被告身上找到的，我是在攤販冰箱旁的地上找到的
    」等語（見本院八十九年六月二十日審判筆錄），既無其他積極證據證明被告有
    攜帶瑞士刀竊盜，足認被告此部分之辯解，堪足採信。公訴人認被告此部分之犯
    行係犯刑法第三百二十一條第一項第三款之攜帶凶器竊盜罪云云，起訴法條容有
    誤會，應予變更，併此敘明。爰審酌被告犯罪之動機乃因經濟發生困難，一時飢
    寒起盜心，及其犯罪所用手段、所生損害、犯罪後之態度坦承不諱，頗有悔意等
    一切情狀，量處如主文所示之刑。末查，被告甲○○前未曾受有期徒刑以上刑之
    宣告，此有台灣花蓮地方法院檢察署刑案資料查註紀錄表、台灣高等法院被告全
    國前案紀錄表各一紙在卷可稽，其因一時失慮，偶罹刑典，事後已坦承犯行，深
    具悔意，經此刑之宣告後，應知警惕而無再犯之虞，本院因認暫不執行其刑為當
    ，予以宣告緩刑二年，用啟自新。
據上論斷，應依刑事訴訟法第四百五十二條、第二百九十九條第一項前段、第三百條
，刑法第五十六條、第三百二十一條第一項第二款、第七十四條第一款，判決如主文
。本案經檢察官李子春到庭執行職務。
中      華      民      國    八  十  九    年    六    月    二十九    日
                              臺灣花蓮地方法院刑事庭
                                  法  官  林  國  泰
右正本證明與原本無異。
如對本判決不服，應於送達後十日內，向本院提出上訴狀。（應抄附繕本）告訴人或
被害人如對於本判決不服者，應具備理由請求檢察官上訴，其上訴期間之計算係以檢
察官收受判決正本之日期為準。
                                  法院書記官
中      華      民      國    八  十  九    年    六    月    二十九    日
附錄本判決論罪之法律條文：
刑法第三百二十一條
犯竊盜罪而有左列情形之一者，處六月以上五年以下有期徒刑：
一、於夜間侵入住宅或有人居住之建築物、船艦或隱匿其內而犯之者。
二、毀越門扇、牆垣或其他安全設備而犯之者。
三、攜帶兇器而犯之者。
四、結夥三人以上而犯之者。
五、乘火災、水災或其他災害之際而犯之者。
六、在車站或埠頭而犯之者。
前項之未遂犯罰之。


司法院資訊處製作；財團法人民間司法改革基金會備份。
